# 科研经费的核算！

提问人：五老峰 时间：2011-11-13 15:59:03
这种核算只能做两种核算了，账上按会计准则做固定资产采购，对外的正式报表则只能按账上的报表合并。对集团公司内部报账时调整到科研项目支出了，报内部调整账。这种处理比较麻烦。好像税法有规定 10 万元以内的固定资产可以一次性进成本的。查一下。

回答人：chenyiwei
原内资税法下财税[2006]88号规定“企业用于研究开发的仪器和设备，单位价值在 30 万元以下的，可一次或分次计入成本费用，在企业所得税税前扣除”，新税法下已无类似规定。

提问人：daikan 时间：2011-11-13 11:44:19
我单位是A集团（央企）下的一研究院，主要担任A集团的科技支撑。在以前A集团会从集团内各子公司集中计提科研经费，然后拨给各研究院进行相关课题的研究经费。账务处理是各子公司做成本费用，研究院通过“专项应付款”科目核算，课题结题时，一般应无结余。此方式的最大风险在于各子公司的研发费所得税进行了税前扣除，但研究院并未缴纳相应的所得税。今年来A集团改变了方式，由各A集团总公司、各子公司、研究院签订 3 方合同，各子公司直接支出研发费给研究院，研究院开营业税票给各子公司，研发成果由各子公司、A集团总部所有，A集团可将成果在全集团内各子公司使用。账务处理通过各子公司做研发支出，并加计扣除。研究院在研发支出科目下归集，结题时转入主营业务成本。

回答人：chenyiwei
回复 daikan 的帖子
建议如有可能，可在贵单位帐面上按研发项目设置项目辅助核算，来归集和统计各项目的科研经费支出等相关信息。
用项目经费购置的固定资产，在项目执行阶段的折旧应计入相关项目的研发支出，与该项目的研发支出的其他组成部分一并处理；项目结题后如果该固定资产继续留归贵单位使用的，折旧应按受益原则归入其所用于的其他项目的相关支出中。

回答人：chenyiwei
回复 daikan 的帖子
我理解设备购买和设备折旧分别从收付制和权责发生制角度考核项目支出，口径不同，各有各的用途，但不能同时混用。另外不知道贵单位会计核算的实际情况和流程，对是否过于复杂的问题，不便评论。这个问题在一定程度上还是要看贵单位的内部管理需求。

回答人：chenyiwei
回复 Alisa_wang 的帖子
个人意见：如果研发成果可以被企业在生产经营过程中使用，直接导致经济利益流入，并且企业有能力控制相关的经济资源（例如通过保密等手段限制竞争对手使用该成果），则此时获取的财政资金可视为对企业购建长期资产的补助，属于政府补助范畴。
如果企业受政府委托研发，研发成果并不保密，具有公共品的性质，则相当于企业接受政府的部分公共管理职能外包，所以收到的财政资金应界定为提供劳务的收入。 具体还要看个案的具体情况而定。

回答人：chenyiwei
回复 Alisa_wang 的帖子
1 、知名度提升之类的间接利益，不能直接用货币计量，因此不属于会计上可形成资产的未来经济利益流入。
2 、如果研发成果不形成本企业的无形资产（例如本案例中的行业标准），并且属于偶发性事项（不属于收入准则所指的日常活动）
的，可以考虑将研发行业标准发生的支出计入管理费用，同时收到的补偿款作为与收益相关的政府补助，以恰当的方式计入研发期内各期间的营业外收入。

回答人：chenyiwei
回复 Alisa_wang 的帖子
我上面的考虑主要是从是否构成日常活动这一点来考虑的。按照常理，一般企业接受委托研究制订行业标准应该不是常态的日常活动，所以收到的补助款项不确认为营业收入。
即使企业每年都能收到类似的课题科研补贴，但由于并不是一项固定的、可预期的稳定收入来源（完全可能以后年度就没有了），因此还是建议作为非经常性损益，以免对信息使用者预测未来企业收益趋势造成误导。

提问人：daikan 时间：2011-11-15 19:30:43
我认为这不是一个收付实现制和权责发生制的问题。用专项储备购置固定资产时 借：固定资产 贷：银行存款 借：专项储备贷：累计折旧 这个是出于什么考虑，一次性全部计提折旧，对于我这个例子有没有参考性！

回答人：chenyiwei
现行的专项储备会计处理方法本身就是不符合会计基本原理的，不建议推广使用，对贵单位应当没有参考价值。

提问人：lchbxb 时间：2014-03-18 17:59:46
各位老师好！我们单位也有类似的问题，每年都会接到行业主管部门的委托，比如修订标准在内的课题研究，拨付一定的科研经费，但远远不够我们实际的支出，而课题结束时还要求审计，如按老师说计入管理费用，又如何实现按项目核算呢，谢谢！

回答人：chenyiwei
一方面发生支出时记入管理费用（可按项目核算），另一方面将拨付的经费按一定方法转入各期营业外收入，与计入损益的支出相配比。当然，也不排除少数企业（如专业的研究院）将其作为日常活动确认收入、结转成本。

提问人：vian0328 时间：2014-10-14 22:31:46
国家拨款购置的固定资产 进行不能抵扣，也不能计提折旧吗？

回答人：chenyiwei
要看该国家拨款是否属于所得税法规定的不征税收入。